臺灣臺北地方法院交通事件裁定　　　　100年度交聲字第812號
原處分機關　交通部公路總局臺北區監理所板橋監理站
異 議 人即
受 處 分人　黎燦彬
上列異議人即受處分人因違反道路交通管理處罰條例案件，對於
交通部公路總局臺北區監理所板橋監理站中華民國100 年5 月3
日板監裁字第裁41- A00000000 號違反道路交通管理事件裁決處
分，聲明異議，本院裁定如下：
    主  文
異議駁回。
    理  由
一、原處分機關交通部公路總局臺北區監理所板橋監理站裁決處
    分（民國100 年5 月3 日板監裁字第裁41-A00000000號）意
    旨略以：受處分人即異議人黎燦彬之車牌號碼為N2T-937 號
    重型機車，於民國100 年5 月3 日上午11時57分許，行駛於
    速限為時速50公里之臺北市○○路○段往長興街路口附近，
    經設於該處之測速照相設備測得該車以時速65公里之速度超
    速行駛並予照相採證，經警舉發「行車速度超過規定之最高
    時速未滿20公里」之違規，並依道路交通管理處罰條例第40
    條規定舉發，嗣經原處分機關查證屬實，而依該規定裁處異
    議人罰鍰新臺幣（下同）1,200元，並依同條例第63條第1項
    規定記違規點數1 點。
二、異議人即受處分人之異議意旨略以：案發當日上午我乘捷運
    與朋友至北投泡溫泉，根本沒有騎車經過上揭路段。舉發時
    間既在上午，為何照片顯示光線昏暗。我於年前方繳過一張
    超速罰單，我認為這是作假的同一張照片云云。
三、按行車速度，依速限標誌或標線之規定，無速限標誌或標線
    者，原則上行車時速不得超過50公里，此觀道路交通安全規
    則第93條第1 項第1 款規定甚明。次按汽車駕駛人，行車速
    度，超過規定之最高時速，或低於規定之最低時速，除有第
    43條第1 項第2 款情形外（按即行車速度，超過規定之最高
    時速60公里以上之加重處罰規定），處新臺幣1,200 元以上
    2,400 元以下罰鍰，且應記違規點數1 點，道路交通管理處
    罰條例第40條、第63條第1 項第1 款亦分別定有明文。
四、經查，依原處分機關交通部公路總局臺北區監理所板橋監理
    站100 年5 月23日北監板四字第1002010229號函所附本案「
    N2T-937 」號重型機車之車籍查詢資料，該車之車主確登記
    為本案異議人黎燦彬。次依本案舉發單位臺北市政府警察局
    交通警察大隊100 年6 月1 日北市警交大執字第1003108900
    0 號函所附本案違規採證照片所示，該測速照相設備之「主
    機編號」為「000493」號，拍攝照片僅有1 張，拍攝日期為
    100 年1 月29日上午11時57分6 秒，拍攝位置在臺北市○○
    路○段往長興街口，照片中之機車車牌號碼經放大特寫顯示
    為「N2T-937 」號，速度則為時速65公里。再依該函另附之
    「經濟部標準檢驗局雷達測速儀檢定合格證書」所載，主機
    編號為「00493 」號之本案測速照相設備，係「Eastern Sc
    ience 」所出廠之規格為「24.1GHz （K-Band）照相式」雷
    達測速儀，甫於99年10月25日為經濟部標準檢驗局檢定合格
    ，有效期限則至100 年10月31日。依此，該測速照相設備於
    拍攝本案違規採證照片之時，其功能運作應屬正常而無誤差
    。由是可知，本案N2T-937 號機車確於100 年1 月29日上午
    11時57分6 秒前後，在臺北市○○路○段往長興街口處之速
    限為50公里路段，以時速65公里之速度超速行駛，此事實至
    堪認定。
五、異議人雖辯稱本案違規採證照片應係其先前另遭裁罰超速行
    駛之違規照片云云，然依上開原處分機關交通部公路總局臺
    北區監理所板橋監理站100 年5 月23日北監板四字第100201
    0229號函另附之本案異議人違規查詢報表所示，異議人近二
    年來除本案外，另於100 年1 月10日及98年3 月26日亦因超
    速違規而分別遭臺北市政府警察局中正二分局交通分隊及南
    港分局交通分隊舉發裁罰，而經本院向該二分局交通分隊調
    取異議人此二次之違規舉發照片，經比對後發現均與另二次
    之違規舉發照片不同，顯無異議人所稱以同一照片重複舉發
    之可能。異議人又辯稱1 月29日上午其與友人至北投地區洗
    溫泉，從未行經基隆路三段或長興街口該處，然查本件係舉
    發單位依測速照相設備攝得之違規採證照片，查明違規車號
    所屬車輛所有人為異議人後，逕行舉發，倘異議人並非此超
    速違規行為之實際駕駛人，依道路交通管理處罰條例第85條
    第1 項之規定，自負有於本案舉發違反道路交通管理事件通
    知單所載之應到案日期前，檢附相關證據及應歸責人相關證
    明文件，向處罰機關告知應歸責人之義務，俾由處罰機關另
    行通知應歸責人到案依法處理。而今異議人從未陳報實際應
    歸責人為誰，依該條規定，原處分機關對逾期到案之車輛登
    記所有人即異議人裁罰，本屬合法。更遑論經本院依異議人
    之聲明異議狀所載之行動電話門號「0000000000」號查詢10
    0 年1 月29日上午之通訊記錄及基地台位置，據該門號所屬
    之中華電信股份有限公司函覆本院之查詢資料所示，該門號
    確登記於異議人名下，於100 年1 月29日上午僅於11時44分
    11秒（即於違規採證照片顯示時間之13分鐘前左右）有一通
    通聯記錄（通話秒數0 秒，應係未接通），該通聯使用之基
    地台位置在「新北市○○區○○路二段173 號12樓頂」，顯
    然並非異議人所稱之「北投溫泉區」，是可見異議人所言顯
    然虛偽，其所辯並不足採，亦不足為其有利之認定。
六、綜上，本件異議人所屬之上揭重型機車確有於前揭時地行車
    速度超過規定之最高時速未滿20公里以上之違規行為，原處
    分機關依道路交通管理處罰條例第40條規定及違反道路交通
    管理事件統一裁罰基準表所定裁罰基準，裁處異議人罰鍰1,
    200 元，復依同條例第63條第1 項規定記違規點數1 點，核
    無違誤。異議人之異議顯無理由，應予駁回。
七、依道路交通事件處理辦法第18條，裁定如主文。
中    華    民    國   100    年    6     月    27    日
                        交通法庭法  官  紀凱峰
上正本證明與原本無異。
如不服本裁定，應於裁定送達後5日內向本院提出抗告狀。
                                書記官  桑子樑
中    華    民    國   100    年    6     月    27    日